臺灣高等法院刑事判決　　　　　　　　　　　　　　九十年度上訴字第三九六八號
　　上　訴　人　臺灣板橋地方法院檢察署檢察官
　　上　訴　人
　　即　被　告　丙○○
　　　　　　　　丁○○
　　被　　　告　戊○○
右上訴人因被告妨害自由案件，不服臺灣板橋地方法院九十年度易字第二七五二號，
中華民國九十年十月十七日第一審判決（起訴案號：臺灣板橋地方法院檢察署九十年
度偵字第九六五號、第六００七號）提起上訴，本院判決如左：
    主  文
上訴駁回。
    事  實
一、丙○○綽號「鐵釘」，前有恐嚇、妨害兵役、賭博等前科，其中於民國七十一年
    間，因恐嚇案件，經台灣板橋地方法院判處有期徒刑七月確定，並於七十三年六
    月二十二日執行完畢，均不構成累犯；丁○○前因賭博案件，經台灣台北地方法
    院以六十四年度易字第二０八五七判處有期徒刑六月，罰金二千元，有期徒刑如
    易科罰金以九元折算一日，罰金如易服勞役以六個月比例折算，不構成累犯。
二、緣甲○○（偏名「阿國」）於八十七年七月十二日經由戊○○介紹承攬銀翔企業
    有限公司（以下簡稱銀翔公司，起訴書誤繕為甲○○與戊○○合夥承攬銀翔企業
    社）位於台北縣林口鄉財團法人林口長庚紀念醫院以南「華亞科學園區」內卵石
    篩選代工工程，並與銀翔公司代表人林傑忠簽訂卵石篩檢加工契約書，由戊○○
    擔任見證人。戊○○並介紹銀翔公司總經理王紹祥之友人丙○○、銀翔公司股東
    且為系爭工程原承攬人丁○○予甲○○認識，丙○○乃代銀翔公司預付新台幣（
    下同）六十萬元報酬予甲○○，且由丁○○介紹工人及發電機等。嗣工程因故停
    工而發生糾紛，丙○○乃向甲○○催討預付之款項，另丁○○要求甲○○給付伊
    帶來工人之工資及介紹發電機費用，然甲○○未能如渠等要求之金額悉數給付。
    詎丙○○竟基於恐嚇之犯意，於八十八年一月二十八日二十三時許，前往台中縣
    后里鄉○○村○○路七十一號甲○○住處，並將書寫：「阿國：．．．跑了太多
    次了，什麼都不用說了，捉到人你就知道我的厲害了．．．」等加害生命、身體
    之話語張貼在甲○○前揭住處門上，使甲○○閱覽後心生畏懼，致生危害於甲○○生命、身體之安全。丁○○另行基於以加害身體、生命之事恐嚇之犯意，於八
    十八年四月十四日十六時許，撥打電話至甲○○位於臺中縣后里鄉○○村○○路
    七十一號之住處，向接聽電話之甲○○友人庚○○稱：「你向他（指甲○○）講
    ，叫他不要把我裝肖（台語），姦他娘，今天如沒有把錢電匯上來，叫他用抬的
    出去」等語，並接續於同日十六時三十分許，再打電話至甲○○位於臺中縣后里
    鄉○○村○○路七十一號之住處，向接聽電話之甲○○之妻乙○○○稱：「你阿
    國（指甲○○）我要同他輸贏下去」、「我要找台中兄弟，不用我下去」、「要
    輸贏沒有關係，給你去報警也沒有關係，看你阿國也真不好看」等語，予以施壓
    ，旋經庚○○、乙○○○分別轉告甲○○，而足使甲○○心生畏怖，致生危害於
    甲○○生命、身體之安全。
三、案經甲○○訴由台中縣警察局大甲分局報請臺灣板橋地方法院檢察署檢察官暨甲○○訴由台中縣警察局大甲分局報請臺灣台中地方法院檢察署呈請臺灣高等法院
    檢察署令轉臺灣板橋地方法院檢察署檢察官偵查起訴。
    理  由
壹、有罪部分：
一、訊據上訴人即被告丙○○坦承有因向告訴人甲○○催討款項無著而於前揭時地貼
    字條（內載：跑了太多次了，什麼都不用說了，捉到人你就知道我的厲害）之事
    實；另上訴人即被告丁○○坦承於有前揭時地與庚○○、乙○○○通電話等情，
    惟被告丙○○、丁○○均矢口否認有右揭恐嚇犯行，被告丙○○辯稱：伊所張貼
    之字條內載「知道厲害」係指要告告訴人涉犯侵占、背信等罪之厲害，且由告訴
    人數度向警方提出告訴之心態可知，告訴人其實並未生畏怖之心云云；另被告丁○○則辯稱：伊從頭至尾均不曾直接與告訴人甲○○對話，而伊在電話中之對話
    ，均是告訴人之友人庚○○預設立場，極盡挑撥，才引發。且由告訴人多次向警
    方報案行為可知，其並未心生畏怖云云。
二、經查：
  (一)右開犯罪事實，業據告訴人甲○○於警方調查、檢察官偵查及原審調查時指稱：
    「．．．，我被丙○○、丁○○（恐嚇）．．．」、「（你因何認識他們三人？
    ）因我從事砂石機械設備，戊○○我們已經認識將近二年，經戊○○於八十七年
    七月十二日介紹砂石篩選加工給我工作之後，就帶我至丁○○家中認識丁○○及
    丙○○」、「（他們二人因何要恐嚇你？）於八十七年七月十二日我和戊○○合
    夥承包銀翔企業社在台北縣林口華亞科學園區內從事砂石篩選代工，我不負責開
    採，只負責篩選，我不知道該工地是否合法，經開採六十天後經戊○○叫我暫時
    停工，等另行通知再繼續工作，因我懷疑他們從事砂石開採沒有合法開採文件，
    等他有合法之文件，我才繼續加工。過一段時間戊○○告知我要增加篩選和機械
    設備，因沒有合法開採公文，我就一直推辭不幫他們加工，日後戊○○和丁○○
    至我家要求所有損失由我負責賠償，銀翔企業社預付金新台幣六十萬元及他們三
    人應賺到而未賺到的錢及所支付的雜費新台幣一百五十萬元，經我要求他們才將
    錢降為五十萬元，我想這些錢不應該我支付，所以我未支付。．．．」、「（他
    們如何恐嚇？）我回去後，不想預付這些錢，他們打電話到我家說要殺害我．．
    ．，及至我家張貼恐嚇之詞，使我．．．心生畏懼」、「（你有無交付錢給他們
    三人？）於八十七年十二月六日到八十八年四月十四日由丙○○、丁○○至我家
    拿錢，（或我拿錢）至丁○○家中及丙○○住所附近交錢，及用匯款，金額共新
    台幣五十三萬元及八十八年四月三十日台中華南銀行帳號五七五一之三支票號碼
    ＤＢ0000000號所開新台幣十萬元」、「（你因何至今才報案？）我本想
    花一些錢息事及顧及全家的安全，沒想到他們一直電話恐嚇我及家人的安全，所
    以我才報案」、「．．．丙○○在八十八年一月二十八日還去我家門上玻璃貼了
    一張恐嚇紙條，上面寫有提到你就知道我的厲害，『鐵釘』是丙○○之綽號，．
    ．．」、「．．．，另外丁○○在四月十五日上午九時許來電話對我說：『如果
    我帶人下去，就要讓你要用人抬著出去」、「（丁○○到底電話恐嚇你幾次？）
    八十八年四月十四日下午四點許及四月十五日上午九點半許，．．．」、「（你
    知道你交付之金錢是由被告三人均分？）我不清楚。但戊○○是當聯繫之中間人
    ，也常自丁○○家中打電話來給我，說如不付錢，連（乾樑）就會帶人下去你就
    沒命等等的話」、「因戊○○電話中有說是丁○○叫他過來，而且電話中他也有
    把電話轉交給丁○○接聽，他有時也說丁○○就在身邊」、「我看了這張字條會
    害怕，這張是貼在我家正門口」、「庚○○跟我說以後，我很害怕，就和他一起
    去報案」、「我有積欠被告一百五十萬元，我是承包銀翔公司的工程，這工程是
    被告戊○○介紹的，．．．，丙○○、丁○○訂約的時候也在場，我們做了三千
    多米砂石的分類篩選，被告戊○○通知我們不能做了，要停下來，我們就停下來
    了，我虧了一百萬元，後來被告他們要我還一百多萬元，．．．」、「是我向銀
    翔企業社下包砂石篩選工程，丙○○是代表銀翔開支票給我去領款，買機器設備
    ，這六十萬元是丙○○預支給我當報酬的。．．．」、「．．．，因為被告二人
    （丁○○、戊○○）都有介紹發電機、工人給我，工人是他們帶過來的。．．．
    」等語（見九十年度偵字第九六五號卷第四頁正面、反面、第五頁正面、反面，
    九十年度偵字第二四二二號卷第四二頁正面、反面、第四三頁反面、第四四頁正
    面、第五四頁反面，原審卷第十九頁、第二十頁、第二二頁、第四三頁、第四四
    頁）綦詳，並據證人庚○○於原審調查時到庭結證稱：「（是否有人打電話給你
    說關於告訴人的事？）有，他跟我說他姓連，他說都找不到告訴人，要從台中找
    兄弟來抓他，後來我有把此事告訴告訴人」等語（見原審卷第二十頁）屬實，復
    有八十八年四月十四日十六時被告丁○○與庚○○通話譯文、八十八年四月十四
    日十六時三十分被告丁○○與庚○○通話譯文各一紙（見九十年度偵字第二四二
    二號卷第五八頁、第六一頁、第六二頁）、錄音帶一捲及被告丙○○所書寫張貼
    之恐嚇紙張影本一紙（見九十年度偵字第二四二二號卷第五二頁）附卷足稽，足
    以證明告訴人之指訴洵屬信而有徵，應可採信。
  (二)又被告丙○○於檢察官偵查時坦承其綽號「鐵釘」，上開「阿國：．．．跑了太
    多次了，什麼都不用說了，捉到人你就知道我的厲害了．．．」等字係伊所書寫
    等情（見九十年度偵字第九六五號偵查卷第六四頁反面、第六五頁正面），其於
    原審調查時更供稱：「我有貼字條，因為他跟我約了好幾次都沒有赴約，所以我
    才會寫那些字貼在門口」等語（見原審卷第三四頁），被告丁○○於檢察官偵查
    及原審調查時供承：「（是否有打過電話？）是」、「（對電話譯文有何意見？
    ）有。我有講過」、「有（和庚○○、乙○○○通過電話）」等語（見同上偵查
    卷第六五頁正面、反面，原審卷第二一頁）。又就告訴人提出之錄音帶之形式真
    實性而言，業經原審於調查時勘驗屬實（見原審卷第四六頁），經本院再送請法
    務部調查局鑑定，經該局以語音分析、聲紋特徵比對與聲紋痕跡檢查方法，認「
    送鑑編號一錄音帶內於譯文編號第一頁及第五頁部分疑似丁○○之聲音與其本人
    聲音音質相同。．．．」、「送鑑編號一錄音帶內於譯文編號第一頁第二行『姦
    他娘』、第四行『有欠我』、第五行『他的朋友』及第七行『他的朋友」等標示
    處有中斷痕跡」，有該局九十一年四月一日調科參字第０九一０００三二四七０
    號鑑定通知書在本院卷可稽。足見被告丙○○確有在告訴人家門上張貼上揭字條
    ，被告丁○○確有分別與庚○○、乙○○○通電話，並陳述上開話語。
  (三)觀乎被告丙○○所書寫張貼於告訴人住處門上之字條內容：「跑了太多次了，什
    麼都不用說了，捉到人你就知道我的厲害」，衡情其顯足以令人對自己之生命、
    身體安全產生畏怖，復徵諸被告丙○○與告訴人間之前開糾葛，其前往告訴人住
    處張貼字條之目的是要逼告訴人出面與其解決彼此間之債務糾葛，是被告丙○○
    有恐嚇告訴人之動機、犯意亦屬灼然，且告訴人本不願還錢與被告丙○○，惟被
    告丙○○張貼字條後，告訴人卻改變主義並陸續還錢等情，除據告訴人指訴在卷
    外，被告丙○○於原審調查時亦供稱：「還欠十幾萬元」等語（見原審卷第二三
    頁），以常情相衡，若無其他因素涉入，告訴人豈會改變主義？此因係告訴人閱
    讀該字條之內容後，方會因此心理受到壓迫，允諾還錢。是被告丙○○所辯前詞
    實屬無稽。
  (四)被告丁○○於檢察官偵查中亦已供承曾為前開如譯文所示之言語，且經檢察官質
    之是否恐嚇告訴人時亦答稱：「因為他的票都跳了，他也找一了位兄弟出來，講
    一講就吵了起來」、「我有說要找台中的兄弟去要。」等語（見九十年度偵字第
    九六五號卷第六五頁）。而被告丁○○上開話語，衡情其已足以令人對自己之生
    命、身體安全產生畏怖。參以被告丁○○如非出言恐嚇，告訴人應不致改變心意
    還錢，並報警處理。至於被告丁○○雖非直接與告訴人通電話而為恐嚇，惟既經
    受話人（告訴人之友人、妻子）轉告而為告訴人所知悉，且該等受話人因與告訴
    人關係密切，衡情自會將該恐嚇情事轉知告訴人亦當為被告丁○○所知悉，是雖
    被告丁○○未直接與告訴人通話，亦無解於其恐嚇之罪行。又被告丁○○上開話
    「姦他娘」、「有欠我」、「他的朋友」及「他的朋友」等處有中斷痕跡，已如
    前述，惟此因係蒐證技巧不善所致，並非將別人話語剪接冒稱被告話語，或將不
    相干之話語剪接成恐嚇話語，尚難憑此遽為有利被告之認定。另證人即月眉派出
    所警員己○○於本院調查時雖證稱：伊直覺感覺告訴人沒有害怕，因為他大大方
    方與朋友進來談等情（見本院九十年十二月二十四日訊問筆錄第五頁），惟此純
    屬證人己○○臆測之詞，本已不得採為對被告有利之認定，況告訴人在友人庚○○解說陪伴下已舒緩原來緊張恐懼情緒亦有可能，實難憑此即遽為有利被告之認
    定。
  (五)又告訴人僅於八十八年四月十五日十五時許，向台中縣警察局大甲分局月眉派出
    所提出告訴，有月眉所八十八年四月十五日十五時調查（偵訊）筆錄可稽（見同
    上偵查卷第四頁至第六頁，九十年度偵字第二四二二號卷第十四頁至第十六頁）
    ，並經證人謝人益證述在卷，並非如未有如被告丙○○、丁○○所稱告訴人多次
    向警方報案之行為。
  (六)綜上論述，被告丙○○、丁○○所為辯解，乃畏罪卸責之詞，不足採信。渠等各
    別以恐嚇方法向告訴人甲○○索討債務，事證明確，犯行均堪認定，應予論科。
三、被告丙○○、丁○○分別以加害生命、身體之事恐嚇甲○○，使其心生畏懼，致
    生危害安全，核渠等所為，均係犯刑法第三百零五條之恐嚇危害安全罪。被告丁○○雖分別撥打電話予庚○○、乙○○○而恐嚇告訴人，惟該等行為係於密切接
    近之時地實施，侵害同一之法益，各行為之獨立性極為薄弱，依一般社會健全觀
    念，在時間差距上，難以強行分開，在刑法評價上，應視為數個舉動之接續施行
    ，合為包括之一行為予以評價，而屬接續犯，乃為包括之一罪。起訴書於犯罪事
    實欄雖未述及被告丁○○尚以打電話予乙○○○藉以恐嚇告訴人之犯罪事實，惟
    此部分與前開論罪科刑部分有包括一罪關係，本院自得併予審理，附此敘明。又
    公訴人雖認被告劉漢宗、丁○○就彼此前開所犯之恐嚇罪行，均有共同正犯之關
    係，惟此業為被告丙○○、丁○○所否認，而辯稱：均不知他人所為恐嚇之情事
    ，亦未參與等語，而告訴人亦陳稱被告丙○○僅係向伊要回之前所預付之六十萬
    元，被告丁○○係因其介紹發電機、工人予伊，要求給付機器設備費用及工人工
    資，並不知其償還之金錢，被告丙○○、丁○○、戊○○三人如何分配等情（見
    原審卷第四三頁，九十年度偵字第二四二二號卷第五四頁反面），是本件被告丙○○、丁○○係分別向告訴人索討個人之損失，尚難認被告丙○○、丁○○就所
    犯恐嚇罪行間有犯意聯絡及行為分擔；此外，本院復查無何積極證據足認被告丙○○涉犯前開以電話恐嚇之犯行及被告丁○○涉犯前開以張貼字條恐嚇之犯行，
    公訴人認係共同正犯，尚有誤會。惟此部分若成立犯罪，各與前開論罪科刑部分
    有連續犯之裁判上一罪，故不另為無罪之諭知。
四、原審就被告丙○○、丁○○恐嚇部分，因以被告二人罪證明確，適用刑法第三百
    零五條之規定，併審酌被告二人之品行、素行，犯罪之動機、目的、手段，所生
    危害及被告丙○○、丁○○與告訴人存有債務糾葛，因告訴人未能積極處理乃出
    此下策而罹刑典，被告丙○○、丁○○並已與告訴人達成和解，並請求從輕量刑
    （見原審卷第四六頁）及被告丙○○、丁○○犯罪後猶飾詞圖卸等一切情狀，量
    處丙○○拘役二十日，量處丁○○拘役三十日，復以被告二人行為後，刑法第四
    十一條第一項得易科罰金之條件規定，於九十年一月四日業經修正，並於同年一
    月十日公布，同月十二日生效，經比較新舊法之規定，新法之規定並無不利被告
    丙○○、丁○○，並適用刑法第二條第一項前段、第四十一條第一項前段、罰金
    罰鍰提高標準條例第一條前段、第二條之規定，諭知宣告易科罰金之折算標準。
    認事用法，經核並無不合，量刑亦稱妥適，復敘明被告丙○○用以恐嚇告訴人之
    字條固係供本案犯罪所用之物，惟已難認仍屬被告丙○○所有，復非屬違禁物，
    而不予宣告沒收。被告丙○○、丁○○上訴仍執陳詞否認犯罪，惟渠等所辯各節
    均不足採，已如前述。渠等上訴自無理由，應予駁回。
貳、無罪部分：
一、公訴意旨略以：緣被告戊○○於八十七年七月間和甲○○合夥承包銀翔企業社在
    台北縣林口鄉「華亞科學園區」內之砂石篩選代工工程，被告戊○○並介紹被告
    丙○○、丁○○予甲○○認識。嗣因工程發生糾紛，被告戊○○要求甲○○賠償
    一百五十萬元，然甲○○認錯不在己，故不予賠償。詎被告戊○○乃與被告丁○○、丙○○基於恐嚇之犯意聯絡，於八十八年一月二十八日，由被告丙○○以寫
    字條張貼在甲○○位於台中縣后里鄉○○村○○路七十一號房屋門上之方式，向
    甲○○恐嚇稱：「跑了太多次了，什麼都不用說了，捉到人你就知道我的厲害」
    。另於八十八年四月十四日十六時許，由被告丁○○打電話至甲○○位於台中縣
    后里鄉○○村○○路七十一號之住處，向甲○○之友人庚○○稱：「你向他（指
    甲○○）講叫他不要把我裝肖（台語），姦他娘，今天如沒有把錢電匯上來，叫
    他用抬的出去；我會叫台中的兄弟去找你們就對了」等語，致生危害於甲○○之
    安全，因認被告戊○○涉犯刑法第三百零五條之恐嚇危害安全罪嫌。
二、按犯罪事實應依證據認定之，無證據不得推定其犯罪事實；又不能證明被告犯罪
    者，應諭知無罪之判決；刑事訴訟法第一百五十四條、第三百零一條第一項分別
    定有明文。又犯罪事實之認定，應憑真實之證據，倘證據是否真實尚欠明確，自
    難以擬制推測之方法，為其判斷之基礎；而認定犯罪事實之證據係指足以認定被
    告確有犯罪行為之積極證據而言，該項證據自須適合於被告犯罪事實之認定，始
    得採為斷罪資料（參照最高法院五十三年臺上字第六五六號、二十九年上字第三
    一○五號判例）。且刑事訴訟上證明之資料，無論其為直接或間接證據，均須達
    於通常一般之人均不致有所懷疑，而得確信其為真實之程度，始得據為有罪之認
    定，若其關於被告是否犯罪之證明未能達此程度，而有合理懷疑之存在，致使無
    從形成有罪之確信，根據「罪證有疑，利於被告」之證據法則，即不得遽為不利
    被告之認定（參照最高法院七十六年臺上字第四九八六號判例）。其以情況證據
    （即間接證據）斷罪時，尤須基於該證據在直接關係上所可證明之他項情況事實
    ，本乎推理作用足以確證被告有罪，方為合法，不得徒憑主觀上之推想，將一般
    經驗上有利被告之其他合理情況逕予排除（參照最高法院三十二年上字第六十七
    號判例）。又告訴人之告訴，係以使被告受刑事訴追為目的，是其陳述是否與事
    實相符，仍應調查其他證據以資審認（參照最高法院五十二年臺上字第一三○○
    號判例）。
三、公訴人認被告戊○○涉犯上開犯行，無非係以告訴人甲○○之指訴，並有錄音帶
    及譯文在卷足稽，又該工程之糾紛乃由被告戊○○所生，且伊亦與被告丁○○共
    同打電話予告訴人之妻－乙○○○為其論斷依據。訊據被告戊○○固坦承介紹前
    揭工程予告訴人，並透過伊而使告訴人認識被告丙○○、丁○○，嗣工程發生糾
    紛等情，惟堅決否認有被訴之恐嚇犯嫌，辯稱；伊僅係工程之介紹人，並未出言
    恐嚇告訴人等語。
四、經查：
  (一)被告丙○○自始即供稱被告戊○○並未參與張貼紙條之事（見九十年度偵字第九
    六五號卷第六五頁正面、反面）。且復查無其他積極事證足以證明被告丙○○張
    貼上開字條，事先曾與被告戊○○謀議，或被告戊○○曾邀約被告丙○○一同前
    往張貼該字條。
  (二)又告訴人甲○○雖指稱：被告戊○○有打電話至伊住處說要殺害伊及全家等語（
    見同上偵查卷第四頁反面、第五頁反面），並提出錄音帶暨譯文為證。而該錄音
    帶及譯文經本院送請法務部調查局鑑定，經該局以語音分析、聲紋特徵比對與聲
    紋痕跡檢查方法，認「送鑑編號一錄音帶內於譯文編號第二頁及第三頁部分疑似
    戊○○之聲音與其本人聲音音質相同。．．．」，固有該局九十一年四月一日調
    科參字第０九一０００三二四七０號鑑定通知書在本院卷可稽。惟參諸上開譯文
    ，公訴人起訴事實所指八十八年四月十四日十六時通話內容，僅為被告丁○○與
    案外人庚○○對話，並無被告戊○○之話語，有該譯文在卷可稽（見九十年度偵
    字第二四二二號卷第五八頁），並經證人庚○○於原審調查時證述在卷。而被告
    戊○○係於八十八年四月十四日十六時三十分許始與告訴人之妻乙○○○通話，
    有八十八年四月十四日十六時三十分通話內容在卷可按（見上開偵查卷第五九頁
    ），若被告丁○○與庚○○通話時，被告戊○○即在丁○○身旁，何須過半小時
    始撥打電話予乙○○○指責庚○○之不是。參以證人乙○○○於本院調查時證稱
    ：庚○○有在電話中跟人吵架等語（見本院九十一年二月四日訊問筆錄第三頁、
    第四頁），被告丁○○於原審調查時亦供稱：電話是庚○○打過來，他故意挑釁
    伊等語（見原審卷第五一頁），足見上開公訴人起訴事實所指八十八年四月十四
    日十六時通話內容，並非一開始被告丁○○即有與被告戊○○謀議如何恐嚇告訴
    人，而係因被告丁○○與庚○○發生衝突，被告丁○○始單獨起意恐嚇，為一偶
    發事件，此觀上開八十八年四月十四日十六時三十分通話譯文內容第一句為：「
    戊○○：剛剛那個人是不是阿國的弟弟？李妻：他是朋友，來我家玩。戊○○：
    那麼怎向他（指丁○○）挑釁。．．．」等語，亦足證明。實難指被告戊○○自
    始即有與被告丙○○、丁○○共同恐嚇告訴人。此外，復查無其他積極事證足資
    證明被告戊○○確有何公訴人所指恐嚇犯行，被告戊○○所辯，應堪採信。
  (三)至公訴人上訴意旨稱告訴人甲○○於九十年二月二十日在受台灣台中地方法院
    檢察署檢察官訊問時，指稱「八十八年二月中旬戊○○與丁○○到我家，因之前
    有一張客票六萬元支票被退票，戊○○對我說這筆錢你如果不處理，丁○○如果
    帶人下來，你的命就沒有了。」原判決所稱之八十八年四月十四日十六時三十
    分錄音譯文，依其內容以觀，其時被告戊○○係與丁○○同處一地，若謂被告係
    出於朋友間之忠告，而無恐嚇之犯意，應無在與丁○○同處之時，向告訴人提出
    忠告之理，是原審對於事實之認定，似有悖於經驗法則。被告丙○○、丁○○
    與被告原屬共同被告之共犯關係，渠等所為之陳述原應調查是否屬實，而後始可
    作為認定事實之基礎，被告丙○○、丁○○所供，顯係迴護被告之詞，不足採信
    。惟告訴人就被告戊○○與丁○○於八十八年二月中旬至告訴人家，由被告戊○○對告訴人恐嚇說這筆錢你如果不處理，丁○○如果帶人下來，你的命就沒有了
    等情，並未錄音及提出錄音帶、譯文為證，且告訴人於警方調查、原審調查時均
    未提及上情，告訴人於偵訊中另指稱：八十八年二月中旬被告戊○○與丁○○在
    告訴人家中言語恐嚇告訴人之犯罪事實已有不明，自難徒憑告訴人片面之指述，
    遽為不利於被告戊○○之認定。且公訴人就被告戊○○於八十八年二月中旬在告
    訴人家中以言語恐嚇告訴人，以及其於八十八年四月十四日十六時三十分以電話
    恐嚇告訴人，並請乙○○○轉告告訴人之事實並未起訴，且檢察官起訴被告戊○○部分亦經本院判決無罪，不生裁判上一罪之關係，應由檢察官另行偵辦。
五、原審因而以不能證明被告戊○○犯罪，而為被告戊○○無罪之諭知，經核並無不
    合。公訴人上訴意旨猶執陳詞認被告戊○○有起訴書所指恐嚇犯行而提起本案上
    訴，執此指摘原判決不當，為無理由，應予駁回。
六、被告戊○○經合法傳喚，無正當理由不到庭，本院爰不待其陳述，逕行判決。
據上論斷，應依刑事訴訟法第三百六十八條、第三百七十一條，判決如主文。
本案經檢察官曾忠己到庭執行職務。
中      華      民      國      九十一      年    五      月    三      日
                              臺灣高等法院刑事第六庭
                                  審判長法  官  陳  春  秋
                                        法  官  王  麗  莉
                                        法  官  徐  培  元
右正本證明與原本無異。
檢察官如不服本判決應於收受送達後十日內向本院提出上訴書狀，其未敘述上訴之理
由者並得於提起上訴後十日內向本院補提理由書（均須按他造當事人之人數附繕本）
。
被告不得上訴。
                                        書記官  陳建  邦
中      華      民      國     九十一   年      五      月      三      日
附錄    本判決論罪科刑法條：
刑法第三百零五條：
以加害生命、身體、自由、名譽、財產之事，恐嚇他人致生危害於安全者，處二年以
下有期徒刑、拘役或三百元以下罰金。
